# 收购同一控制下净资产的一些小问题（求助陈版主和各位大侠）

提问人：elyna_johnson 时间：2011-09-28 10:31:04
A 和B是同一控制下的 2 家公司，现在B收购A的净资产。有几个小问题，请教各位： 1 、收购过来的固定资产及无形资产是以收购时点的净值作为B的新原值入账，还是以原值和累计折旧分别入账？ 2 、支付对价与取得的净资产的差异是计入资本公积的哪个明细？
因为客户具体要入账，所以要知道具体的冲销科目。B现有资本公积明细没有股本溢价这些性质的事项。

回答人：chenyiwei
回复 elyna_johnson 的帖子
1 、应按净值直接作为新的原值入帐。
2 、资本公积——资本溢价。

提问人：elyna_johnson 时间：2011-09-28 15:41:32
回复 chenyiwei 的帖子
客户资本公积只有捐赠性质的，那这样，冲资本公积的话，资本溢价这个二级明细就会出现借方余额，这样也可以吗？

回答人：chenyiwei
如果资本溢价不够冲减，则冲减留存收益。；另外，你所说的“捐赠”是以前年度的现金捐赠还是非现金捐赠？如果是现金捐赠或者已实现的非现金捐赠也可用于冲减。

回答人：chenyiwei
如果资本溢价不够冲减，则冲减留存收益。；另外，你所说的“捐赠”是以前年度的现金捐赠还是非现金捐赠？如果是现金捐赠或者已实现的非现金捐赠也可用于冲减。